臺灣新北地方法院刑事判決
110年度審易字第2303號
公  訴  人  臺灣新北地方檢察署檢察官
被      告  林欣儀



上列被告因詐欺案件，經檢察官提起公訴（110年度偵緝字第360
4號），因被告於本院準備程序中為有罪之陳述，本院告知被告
簡式審判程序之旨，並聽取當事人之意見後，經合議庭裁定由受
命法官獨任以簡式審判程序審理，判決如下：
    主  文
林欣儀幫助意圖為自己不法之所有，以詐術使人將本人之物交付
，處拘役肆拾日，如易科罰金，以新臺幣壹仟元折算壹日。
    事實及理由
一、本件犯罪事實及證據，除下列事項應予更正及補充外，均引
    用如附件檢察官起訴書之記載：
（一）犯罪事實欄一第4行至第7行，有關被告提供本件行動電話
      門號經過，更正為：「於民國109年8月31日，在新北市三
      重區某處，將其同日向中華電信股份有限公司申辦之0000
      000000號行動電話門號交付與真實姓名、年籍不詳之詐欺
      集團成員使用」。
（二）證據部分補充：「內政部警政署反詐騙諮詢專線紀錄表、
      臺南市政府警察局第三分局顯宮派出所受理各類案件紀錄
      表、受理詐騙帳戶通報警示簡便格式表」及「被告於本院
      審理時之自白」。
二、核被告林欣儀所為，係犯刑法第30條第1 項前段、第339 條
    第1 項之幫助詐欺取財罪。被告係基於幫助之犯意，而參與
    詐欺取財構成要件以外之行為，爰依刑法第30條第2 項規定
    ，按正犯之刑減輕之。本院審酌被告為貪圖小利，將其申辦
    之電信門號交由不詳之人致淪為不法犯罪集團工具，助長他
    人犯罪，增加被害人尋求救濟及治安機關查緝犯罪之困難，
    危害被害人財產安全及交易秩序，惟考量其並非實際遂行詐
    欺取財犯行之人，兼衡被告並無前科，素行良好、高職畢業
    之智識程度、告訴人遭詐騙之金額非低、被告犯罪之手段及
    情節、迄未與告訴人達成和解、其於本院審理中業已坦承犯
    行之犯後態度以及現尚有1名幼子待其扶養之家庭狀況等一
    切情狀，量處如主文所示之刑，並諭知易科罰金之折算標準
    ，以資懲儆。
三、被告於偵、審程序中均一致供陳：雖曾約定以新臺幣5萬元
    之代價販售本案門號，惟交付門號後，即與對方失去聯絡，
    實際上並未獲得任何報酬等語在卷，卷內復查無其他積極事
    證足以證明被告因本件幫助詐欺犯行獲有對價，即無從依刑
    法第38條之1等規定宣告沒收或追徵。至於被告所幫助之詐
    欺集團成員雖向被害人董達堂詐得金錢，然幫助犯僅對犯罪
    構成要件以外之行為加以助力，而無共同犯罪之意思，自不
    適用責任共同原則，對於正犯所有因犯罪所得之物，毋庸為
    沒收之宣告，是就本案詐欺集團成員之犯罪所得，亦不併予
    宣告沒收或追徵，附此敘明。
四、據上論斷，應依刑事訴訟法第273條之1第1項、第299條第1
    項前段、第310條之2、第454條第2項，刑法第30條1項前段
    、第2項、第339條第1項、第41條第1項前段，刑法施行法第
    1條之1第1項，判決如主文。
本案經檢察官江祐丞提起公訴，檢察官盧祐涵到庭執行職務。
中　　華　　民　　國　　111 　年　　2 　　月　　25　　日
                  刑事第二十三庭法　官  劉安榕
以上正本證明與原本無異。
如不服本判決應於收受判決後20日內向本院提出上訴書狀，並應
敘述具體理由。其未敘述上訴理由者，應於上訴期間屆滿後20日
內向本院補提理由書（均須按他造當事人之人數附繕本）
「切勿逕送上級法院」。
                                書記官　陳宥伶
中　　華　　民　　國　　111 　年　　2 　　月　　25　　日
附錄本案論罪科刑法條全文：
刑法第339條第1項：
意圖為自己或第三人不法之所有，以詐術使人將本人或第三人之
物交付者，處5年以下有期徒刑、拘役或科或併科1,000元以下罰
金。
附件：
臺灣新北地方檢察署檢察官起訴書
                                   110年度偵緝字第3604號
　　被　　　告　林欣儀　女　41歲（民國00年0月00日生）
　　　　　　　　　　　　住新北市○○區○○路00巷0弄0號4
　　　　　　　　　　　　　樓
　　　　　　　　　　　　居新北市○○區○○街00號2樓
　　　　　　　　　　　　國民身分證統一編號：Z000000000號
上列被告因詐欺案件，已經偵查終結，認應該提起公訴，茲將犯
罪事實及證據並所犯法條分敘如下：
          犯罪事實
一、林欣儀一般社會生活通常經驗，可預見提供個人行動電話門
    號之SIM卡予他人使用，可能幫助不法詐騙集團作為詐取財
    物之工具，竟仍不違背其本意，基於幫助詐欺取財之不確定
    故意，於民國109年9月9日前之某日，在不詳地點，約定以
    新臺幣（下同）5萬元代價將其向中華電信股份有限公司申
    辦之行動電話0000000000等10餘組門號出售予真實姓名、年
    籍不詳之詐欺集團成員使用。嗣該詐欺集團成員取得上開門
    號SIM卡後，即共同意圖為自己不法之所有，於109年9月9日
    8時許，以上開門號聯繫董達堂，佯裝為董達堂之外甥王文
    瑞，訛稱因急需用錢云云，向董達堂借款，致董達堂陷於錯
    誤，應允借款，於同日10時35分許匯款30萬元至指定之元大
    銀行高雄分行帳號00000000000000號帳戶（下稱元大銀行帳
    戶）內；復於同日14時32分許匯款15萬元至渣打銀行北新竹
    分行帳號00000000000000號帳戶（下稱渣打銀行帳戶）內，
    所存入款項旋即由該詐欺集團成員提領一空。嗣董達堂驚覺
    受騙報警處理，始循線查悉上情。
二、案經董達堂訴由高雄市政府警察局小港分局報告偵辦。
          證據並所犯法條
一、證據清單：
編號 證據名稱 待證事實 ㈠ 被告林欣儀於偵查中之供述 被告約定以5萬元代價將0000000000等10餘組門號出售予真實姓名、年籍不詳之人之事實。 ㈡ 告訴人董達堂於警詢之指訴 告訴人接獲詐騙集團成員以0000000000門號撥打之電話，該成員假冒告訴人外甥王文瑞，告訴人因此受騙而匯款至詐欺集團指定帳戶之事實。 ㈢ 通聯調閱查詢單1份 上開行動電話門號為被告申辦之事實。 ㈣ 元大銀行帳戶、渣打銀行帳戶交易明細、告訴提供之匯款申請書及切結書各1份 告訴人因受騙，將30萬元、15萬元匯款至詐騙集團所指定帳戶之事實。 
二、按被告以幫助詐欺取財之意思，參與詐欺取財罪之構成要件
    以外之行為，核係犯刑法第339條第1項詐欺取財罪嫌之幫助
    犯，請依同法第30條第2項規定，按正犯之刑減輕之。
三、依刑事訴訟法第251條第1項提起公訴。
　此　致
臺灣新北地方法院
中　　華　　民　　國　 110　　年　　12　　月　　15　　日
　　　　　　　　　　　　　　　檢　察　官  江祐丞